【裁判字號】    98,聲,5094
【裁判日期】    981021
【裁判案由】    聲請停止羈押
【裁判全文】
臺灣板橋地方法院刑事裁定              98年度聲字第5094號
聲  請  人
即  被  告  甲○○
                    國民
選任辯護人  溫藝玲律師
上列聲請人即被告因殺人未遂案件（本院98年度訴字第618 號）
，聲請停止羈押，本院裁定如下：
    主      文
聲請駁回。
    理      由
一、本件聲請意旨略以：聲請人即被告甲○○並無前科，且有固
    定居所，實不可能拋家棄子於不顧而有逃亡之虞。又聲請人
    所犯雖為最輕本刑為5 年以上有期徒刑之罪，然本案相關事
    證均已大致呈現，僅餘法律爭議，並無非予羈押顯難進行審
    判或執行之事由。又聲請人母親因痛子身陷囹圄，亦無經濟
    來源，家中處境堪憐，為料理家中諸事及他日安心服刑，爰
    聲請停止羈押云云。
二、按被告及得為其輔佐人之人或辯護人，得隨時具保，向法院
    聲請停止羈押，刑事訴訟法第110 條第1 項定有明文。法院
    准許具保停止羈押之聲請，應以被告雖有刑事訴訟法第101
    條第1 項各款或第101 條之1 第1 項所示之羈押原因，但已
    無羈押之必要，或另有同法第114 條各款所示之情形，始得
    為之。倘被告猶具刑事訴訟法第101 條第1 項各款或第101
    條之1 第1 項所示之羈押原因，且有羈押之必要，此外復查
    無同法第114 條各款所示不得駁回具保聲請停止羈押之情形
    者，法院即不應准許具保停止羈押，合先敘明。
三、經查，聲請人即被告甲○○因殺人未遂案件，前經本院詢問
    後，認聲請人犯罪嫌疑重大，又所犯為最輕本刑為5 年以上
    有期徒刑之罪，且非予羈押顯難進行審判，而有羈押之必要
    ，依刑事訴訟法第101 條第1 項第3 款規定，於民國98年2
    月26日起執行羈押在案。嗣聲請人另因違反商業會計法案件
    ，經本院以96年度簡字第218 號判處有期徒刑6 月，減為有
    期徒刑3 月確定，而於同年3 月9 日入監執行，本院乃撤銷
    羈押。又聲請人上開徒刑之執行，於同年6 月8 日縮刑期滿
    ，聲請人乃經本院訊問後，以其犯罪嫌疑重大，又所犯為最
    輕本刑為5 年以上有期徒刑之罪，且有羈押之必要，於同年
    6 月9 日起執行羈押，並自同年8 月27日起延長羈押在案。
    聲請意旨雖以前揭事由請求停止羈押，然按刑事訴訟法第10
    1 條第1 項第3 款規定之羈押，係因被告所犯為死刑、無期
    徒刑或最輕本刑為5 年以上有期徒刑之罪者，其可預期判決
    之刑度既重，該被告為規避刑罰之執行而妨礙追訴、審判程
    序進行之可能性增加，國家刑罰權有難以實現之危險，該規
    定旨在確保訴訟程序順利進行，使國家刑罰權得以實現，以
    維持重大之社會秩序及增進重大之公共利益，其目的洵屬正
    當。又基於憲法保障人民身體自由之意旨，被告犯上開條款
    之罪嫌疑重大者，仍應有相當理由認為其有逃亡、湮滅、偽
    造、變造證據或勾串共犯或證人等之虞，法院斟酌命該被告
    具保、責付或限制住居等侵害較小之手段，均不足以確保追
    訴、審判或執行程序之順利進行，始符合該條款規定，非予
    羈押，顯難進行追訴、審判或執行之要件，此際羈押乃為維
    持刑事司法權有效行使之最後必要手段，於此範圍內，尚未
    逾越憲法第23條規定之比例原則，符合司法院釋字第392 號
    、第653 號、第654 號解釋意旨，與憲法第8 條保障人民身
    體自由及第16條保障人民訴訟權之意旨，尚無違背（司法院
    釋字第665 號理由書參照）。次按羈押之必要性，係由法院
    依職權就具體個案衡酌證據之保全或訴訟程序之遂行等情為
    依據，此項認定屬事實審法院裁量權之自由行使（最高法院
    97年度臺抗字第670 號裁定參照）。本院審酌聲請人所犯殺
    人未遂案件，犯罪嫌疑確屬重大，所犯係最輕本刑5 年以上
    有期徒刑之罪，且衡諸聲請人原設籍於告訴人之住所，經此
    事件，告訴人絕無可能容任被告與之同住，被告設籍於此，
    形同虛設；又聲請人另陳報之居所係其胞妹之住處，此據聲
    請人於本院訊問時供陳甚明，該址並非聲請人固有之住居所
    ，復未設籍於此，難認有長住之意。基此，則聲請人日後是
    否確實居住該址而無逃亡之虞，亦有可疑，是本案應有相當
    理由認為聲請人有逃亡之虞，若未予羈押聲請人，顯難進行
    日後之審判或本案確定後之執行，揆諸前開說明，仍有羈押
    聲請人之必要。至聲請人家庭、經濟問題縱令屬實，聲請人
    亦應尋求其他管道，協助處理解決其家庭相關事務。聲請人
    前開主張，並非本院審酌是否停止羈押之因素，聲請人據此
    聲請停止羈押，亦屬無據。此外，復查無刑事訴訟法第107
    條至10 9條羈押原因消滅之情形，亦無同法第114 條各款所
    規定之情形，本件聲請自屬無據，應予駁回。
四、據上論斷，應依刑事訴訟法第121 條第1 項裁定如主文。
中    華    民    國    98    年    10    月    21    日
                  刑事第五庭審判長法  官  李釱任
                                  法  官  黎錦福
                                  法  官  謝梨敏
以上正本證明與原本無異
如不服本裁定應於送達後5日內向本院提出抗告狀
                                  書記官  翁子婷
中    華    民    國    98    年    10    月    21    日


司法院資訊處製作；財團法人民間司法改革基金會備份。
